Inventaris van het archief van de Stichting Landelijke Bezettingsschade, (1938) 1941-1945 en Stichting Beheer Landbouwgronden, 1946-1982 (1988)
Nationaal Archief, Den Haag
- STUKKEN BETREFFENDE AFZONDERLIJKE ONDERWERPEN, 2
  - Taak, 2.2
    - Vorderingen, schadeloosstellingen en beheer ten behoeve van vliegvelden, 2.2.3
      - Vliegvelden op naam, 2.2.3.2
        - Schiphol, 2.2.3.2.15
          - Stukken betreffende advisering omtrent de bouw van boerderijen op en rondom het vliegveld, 1951-1958; 492-495; 3 pakken en 1 omslag
            - Bestek en voorwaarden met kaarten inzake het bouwen van een boerderij met bijbehorende werken op een terrein te Haarlemmermeer 1955, 495.1-495.29
              29 tekeningen, apart geborgen.
              - blad 1, 495.1
              - blad 2, 495.2
              - blad 3, 495.3
              - blad 4, 495.4
              - blad 5, 495.5
              - blad 6, 495.6
              - blad 7, 495.7
              - blad 8, 495.8
              - blad 9, 495.9
              - blad 10, 495.10
              - blad 11, 495.11
              - blad 12, 495.12
              - blad 13, 495.13
              - blad 14, 495.14
              - blad 15, 495.15
              - blad 16, 495.16
              - blad 17, 495.17
              - blad 18, 495.18
              - blad 19, 495.19
              - blad 20, 495.20
              - blad 21, 495.21
              - blad 22, 495.22
              - blad 23, 495.23
              - blad 24, 495.24
              - blad 25, 495.25
              - blad 26, 495.26
              - blad 27, 495.27
              - blad 28, 495.28
              - blad 29, 495.29
          - Aankoopakten van grond op naam, F - W, 1952-1955; 496; 1 omslag
          - Brochure 'De landbouw en de uitbreidingen van de luchthaven Schiphol', van de Gewestelijke Raad voor Noord-Holland van het Landbouwschap, 1957; 497; 1 stuk
        - Soesterberg, 2.2.3.2.16
          - Stukken betreffende het verkopen van grond aan de Dienst der Domeinen, 1953; 498; 1 omslag
          - Stukken betreffende het vorderen van grond voor de aanleg van het vliegveld, 1946-1957; 499-507; 9 omslagen
            - Kaarten inzake de gevorderde gronden 1946-1950, 499.1-499.28
              28 tekeningen, apart geborgen.
              - blad 1, 499.1
              - blad 2, 499.2
              - blad 3, 499.3
              - blad 4, 499.4
              - blad 5, 499.5
              - blad 6, 499.6
              - blad 7, 499.7
              - blad 8, 499.8
              - blad 9, 499.9
              - blad 10, 499.10
              - blad 11, 499.11
              - blad 12, 499.12
              - blad 13, 499.13
              - blad 14, 499.14
              - blad 15, 499.15
              - blad 16, 499.16
              - blad 17, 499.17
              - blad 18, 499.18
              - blad 19, 499.19
              - blad 20, 499.20
              - blad 21, 499.21
              - blad 22, 499.22
              - blad 23, 499.23
              - blad 24, 499.24
              - blad 25, 499.25
              - blad 26, 499.26
              - blad 27, 499.27
              - blad 28, 499.28
            - Vorderen van de complexen de Boschkamp en Soesterdal 1947-1948, 500
            - Vaststelling van de begrenzing van het vliegveld 1947-1954, 501
            - Machtiging van het Ministerie van Oorlog voor het vorderen van grond 1948, 502
            - Voorbereiding van de schadeloosstelling aan particulieren en instanties 1948-1952, 503
            - Ruiling van grond op en nabij het vliegveld 1949-1950, 504
            - Voorbereiding van de aankoop van gronden van particulieren 1949-1950, 505
            - Taxaties van houtopstanden, met kaarten 1950-1952, 506
            - Eindafrekening inzake vordering van grond 1956-1957, 507
          - Schade-afhandelingsdossiers: A - S, 1947-1955; 508; 1 pak
          - Stukken betreffende overzichten van kadastrale gegevens van gronden op en rondom het vliegveld, 1949-1952; 509; 1 omslag
          - Stukken betreffende het voorbereiden van de ruiling van grond tussen het Ministerie van Oorlog en de gemeente Soest, met kaarten, 1951-1953; 510; 1 omslag
        - Teuge, 2.2.3.2.17
          - Stukken betreffende de hermeting van het terrein van het kampement Teuge, 1948-1960; 511; 1 omslag
          - Schade-afhandelingsdossiers, 1948-1961; 512-514; 3 pakken
            - A - Hag, 512
            - Hav - M, 513
            - P - Z, 514
          - Stukken betreffende vaststelling van het beheer en de overdracht van gronden, 1950-1959; 515; 1 omslag
          - Stukken betreffende de ontwatering, uitwegen en benodigde servituten ten aanzien van het terrein, 1951; 516; 1 omslag
          - Stukken betreffende het verdelen van gronden, met kaarten, 1951; 517; 1 omslag
        - Texel, 2.2.3.2.18
          - Stukken betreffende overdracht van het luchtvaartterrein Texel aan de NV Luchtvaartterrein Texel, 1956; 518; 1 omslag
          - Stukken betreffende het vorderen van grond ten behoeve van de aanleg van het vliegveld, 1943-1951; 519-524; 1 pak en 5 omslagen
            - Totstandkoming van de vorderingen 1943-1944, 519
            - Schadeloosstellingen op naam, B - W 1943-1951, 520
            - Kaarten met overzichten van te vorderen grond 1946-1949, 521.1-521.15; pak
              15 kaarten, apart geborgen.
              - blad 1, 521.1
              - blad 2, 521.2
              - blad 3, 521.3
              - blad 4, 521.4
              - blad 5, 521.5
              - blad 6, 521.6
              - blad 7, 521.7
              - blad 8, 521.8
              - blad 9, 521.9
              - blad 10, 521.10
              - blad 11, 521.11
              - blad 12, 521.12
              - blad 13, 521.13
              - blad 14, 521.14
              - blad 15, 521.15
            - Schadeloosstelling inzake gevorderde landarbeiderswet-woningen nabij het vliegveld 1946-1949, 522
            - Registers van de Nederlandsche Heidemaatschappij inzake overzichten van percelen, eigenaren en gebruikers van te vorderen grond 1948, 523
            - Advisering aan de Nederlandse Heidemaatschappij inzake de totstandkoming van het toedelingsplan van het vliegveld 1949, 524
          - Schade-afhandelingsdossiers, 1943-1952; 525-528; 4 pakken
            - B - F, 525
            - K - Le, 526
            - Lu - S, 527
            - T - Z, 528
          - Stukken betreffende het vaststellen van de begrenzing van het vliegveld, 1946-1948; 529; 1 omslag
          - Stukken betreffende de verpachting van de gevorderde grond op en rondom het vliegveld, 1948-1949; 530; 1 omslag
          - Stukken betreffende het behandelen van een verzoek van de Rijksluchtvaartdienst om beperkende bepalingen, inzake het bebouwen of beplanten van grond op of nabij het vliegveld, op te nemen in koopcontracten, 1948-1949; 531; 1 omslag
          - Stukken betreffende de vaststelling van de verkoopwaarde van het vliegveldterrein, 1948-1955; 532; 1 omslag
          - Bestek en voorwaarden voor het slopen en wegruimen van twee door het Duitse leger gebouwde opstallen nabij het vliegveld langs de Hoofdweg en de Postweg, met tekening, 1949; 533; 1 stuk
          - Stukken betreffende het overdragen van een aantal percelen op en rondom het vliegveld van de Stichting Landelijke Bezettingsschaden aan de Stichting tot het Beheeren van Landbouwgronden, 1949; 534; 1 omslag
        - Twenthe, 2.2.3.2.19
          - Stukken betreffende het verpachten van gronden op en rond het vliegveld, 1943-1966; 535-536; 1 pak en 1 omslag
            - 1943-1951 (verpachting van gevorderde grond), 535
            - 1948-1966, 536; pak
          - Stukken betreffende het vorderen van grond voor de aanleg van het vliegveld, 1943-1966; 537-553; 1 pak, 15 omslagen en 1 stuk
            - Uitvoering van de vordering van grond op en nabij het vliegveld 1943-1956, 537
            - Rapport van de Nederlandsche Heidemaatschappij inzake een percelen-, eigenaren- en gebruikersregister behorende bij het voorstel tot vordering van gronden op en nabij het vliegveld, met bijlagen 1944, 538; pak
            - Vaststelling van de grenzen van het vliegveld 1946-1955, 539
            - Kort geding, inzake vordering van grond, tussen de particuliere eigenaren van gronden op het vliegveld en de Staat der Nederlanden 1948, 540
            - Compensatie van gedupeerde boeren in Twenthe door ruiling of aankoop van gronden 1948-1949, 541
            - Stukken betreffende de samenstelling en werkzaamheden van de Bezwarencommissie, belast met de behandeling van de in te brengen bezwaren van de belanghebbenden tegen de vordering van grond op en rondom het vliegveld, 1948-1951, 542-546; 4 omslagen en 1 stuk
              - Verslagen van de vergaderingen 1948, 542
              - Bezwaarschriften van belanghebbenden 1950, 543
              - Samenstelling van de commissie 1950, 544; stuk
              - Correspondentie tussen de Bezwarencommissie vliegveld Twenthe en de SBL inzake het advies van de Centrale Advies Commissie Toedelingsplannen aan de SBL om afwijzend te beschikken op een door een particulier ingediend bezwaarschrift tegen de voorlopige toedeling 1951, 545
              - Verslag van de bezwarenzitting inzake het toedelingsplan voor het randgebied van het vliegveld op 30 november en 1 december 1950 te Enschede, 546
            - Schadeloosstelling aan gedupeerde landbouwers 1948-1953, 547
            - Kadastrale opmetingen 1948-1958, 548
            - Eindafrekening inzake vordering van grond 1948-1966, 549
            - Exploitatie-overzicht van gevorderde gronden over de jaren 1945 t/m 1948, geëxploiteerd door de Nederlandse Heidemaatschappij, met lijsten van belanghebbenden en percelen 1949, 550
            - Uitgevoerde taxaties 1949-1951, 551
            - Kaarten inzake overzichten van vorderingen van grond 1950-1961, 552.1-552.6
              6 kaarten, apart geborgen.
              - blad 1, 552.1
              - blad 2, 552.2
              - blad 3, 552.3
              - blad 4, 552.4
              - blad 5, 552.5
              - blad 6, 552.6
            - Verslagen van hoorzittingen inzake beroepen van belanghebbenden tegen de door de taxatiecommissie uitgebrachte rapporten ten aanzien van gevorderde gronden 1951-1952, 553
          - Stukken betreffende de overname van gronden door de SBL van de SLB, 1946-1947; 554; 1 omslag
          - Schade-afhandelingsdosssiers, 1946-1965; 555-567; 13 pakken
            - A - Bl, 555
            - Bo - Bu, 556
            - C - E, 557
            - Gee - Ger, 558
            - Gr - Hofm, 559
            - Hofs - Kr, 560
            - Ku - Le, 561
            - Lu - Poo, 562
            - Pot - Schol, 563
            - Schop - Sp, 564
            - St - Ta, 565
            - Te - V, 566
            - Wa - Wi, 567
          - Werkplan 1949, nota van overgave 1949 en jaarverslag over 1948 ten aanzien van het herstel, verkaveling en toedeling met betrekking tot het vliegveld, 1948-1949; 568; 1 omslag
          - Stukken betreffende het rooien van vliegdennen, 1948-1949; 569; 1 omslag
          - Stukken betreffende het vestigen van servituten, 1948-1963; 570; 1 pak
          - Stukken betreffende het afhandelen van aangelegenheden met het Bureau Aanleg, Beheer en Onderhoud van Vliegvelden (BABOV), 1948-1965; 571-576; 6 omslagen
            - Besprekingen over de samenwerking en verdeling van taken op en rondom het vliegveld 1948-1950, 571
            - Correspondentie over het plaatsen van afrasteringen 1949-1951, 572
            - Klacht aan het Bureau Aanleg, Beheer en Onderhoud van Vliegvelden (BABOV) over afsluiting van een gebied rondom het vliegveld in verband met een militaire oefening 1950, 573
            - Verkoop van een loods 1950-1952, 574
            - De verkoop van het vliegveldcomplex en later benodigde terreinen aan het Bureau Aanleg, Beheer en Onderhoud van Vliegvelden (BABOV) 1950-1955, 575
            - Financiële afwikkeling van vorderingen 1950-1965, 576
          - Stukken betreffende het beheer, onderhoud en aanpassing van wegen op en rond het vliegveld, 1948-1966; 577-582; 2 pakken en 4 omslagen
            - De omlegging van de Oude Deventerweg 1948-1958, 577
            - Verbetering van de weg Enschede - Oldenzaal 1948-1959, 578
            - Het beheer, onderhoud en overdracht van wegen 1948-1960, 579; pak
            - Het omleggen van de Weerseloseweg en de daaropvolgende verkopen 1948-1966, 580; pak
            - De aanleg van een onverharde weg op het vliegveld door de Nederlandsche Heidemaatschappij 1949, 581
            - Het herstel van landwegen 1950, 582
          - Stukken betreffende het verzoek aan Staatsbosbeheer tot het herbebossen van grond op en nabij het vliegveld Twenthe met de mogelijkheid tot overdracht aan derden, met subsidie-toezegging, 1949-1950; 583; 1 omslag
          - Stukken betreffende de aankoop van gronden, 1949-1951; 584; 1 omslag
          - Stukken betreffende het verlenen van het recht van opstal en aktes van privaatrechtelijke vergunningen voor het plaatsen van bouwwerken aan verschillende belanghebbenden, 1949-1953; 585; 1 omslag
          - Stukken betreffende het herstel van de vliegbasis, 1949-1958; 586; 1 omslag
          - Stukken betreffende aanpassing van de afwatering van het vliegveld in verband met de invloed op de waterhuishouding in het waterschap De Regge, 1950-1951; 587; 1 omslag
          - Stukken betreffende de aan- en verkoop van gronden om te komen tot gunstige perceelsvormen, 1953-1954; 588; 1 omslag
          - Stukken betreffende de verkoop van een strook grond aan de NV Land- en Bosbouwmaatschappij 'Het Lonnekermeer', 1961-1962; 589; 1 omslag
        - Valkenburg (Zuid-Holland), 2.2.3.2.20
          - Stukken betreffende de totstandkoming van kaarten van het terrein, door de Nederlandsche Heidemaatschappij, 1947-1951; 590; 1 omslag
          - Stukken betreffende het vorderen van grond ten behoeve van de aanleg van het vliegveld, 1947-1964; 591-598; 2 pakken en 6 omslagen
            - Uittreksels uit de perceelgewijze kadastrale legger van de gemeente Wassenaar 1947-1949, 591
            - Kaarten met overzichten van gevorderde gronden op en nabij het vliegveld 1949-1953, 592.1-592.12; pak
              12 tekeningen, apart geborgen.
              - blad 1, 592.1
              - blad 2, 592.2
              - blad 3, 592.3
              - blad 4, 592.4
              - blad 5, 592.5
              - blad 6, 592.6
              - blad 7, 592.7
              - blad 8, 592.8
              - blad 9, 592.9
              - blad 10, 592.10
              - blad 11, 592.11
              - blad 12, 592.12
            - Vaststelling van kadastrale gegevens van gronden 1949-1954, 593; pak
            - Vorderen van grond van een particulier te Katwijk aan de Rijn 1949-1955, 594
            - Plan van toedeling van het vliegveldterrein, met kaarten 1951-1963, 595
            - Vordering van uitwegen 1952-1954, 596
            - Eindafrekening inzake vordering van grond 1961-1964, 597
            - Percelen- en gebruikersregisters inzake gevorderde gronden op en nabij het vliegveld ca. 1947-1950, 598
          - Schade-afhandelingsdossiers, 1948-1961; 599-604; 6 pakken
            - A - Dur, 599
            - Duij - G, 600
            - H - N, 601
            - O - Ri, 602
            - RK - W, 603
            - Za - Zw, 604
          - Stukken betreffende het verlenen van erfdienstbaarheid van uitweg aan particulieren, 1949-1964; 605; 1 omslag
          - Lijst met pachtvoorstellen van grond op en nabij het vliegveld Valkenburg, 1950; 606; 1 stuk
          - Stukken betreffende het herverkavelen van grond en opstallen uitgevoerd door de Nederlandsche Heidemaatschappij, 1950-1953; 607-613; 7 omslagen
            - Het herstel van grondschade aan een perceel grasland 1950, 607
            - Het graven van sloten en het gedeeltelijk egaliseren van het maaiveld, waardoor een betere ontwatering ontstaat 1950-1952, 608
            - Het egaliseren van landerijen, gelegen in het randgebied van het vliegveld 1950-1953, 609
            - Het aanleggen tot tuinland 1951-1953, 610
            - Het herstellen van de huisweide bij het vliegveld 1951-1953, 611
            - Het graven van een scheidingssloot voor een gedeelte van het randgebied 1952-1953, 612
            - Het omzetten van weiland in tuinland 1952-1953, 613
          - Stukken betreffende het schouwen van de watergangen op en rondom het vliegveldterrein, 1950-1956; 614; 1 omslag
          - Stukken betreffende het nemen van maatregelen ten aanzien van de openbaarheid van wegen en maatregelen in verband met de waterafvoer, 1950-1957; 615; 1 omslag
          - Stukken betreffende de uitvoering van herstelwerkzaamheden aan gebouwen, 1950-1958; 616; 1 omslag
          - Stukken betreffende het bouwen van een boerderij nabij het vliegveld, met kaarten, 1950-1961; 617; 1 pak
          - Stukken betreffende het in gebruikgeven en verkopen van het vliegveld aan het Bureau Aanleg, Beheer en Onderhoud van Vliegvelden (BABOV), met kaarten, 1950-1964; 618; 1 pak
          - Stukken betreffende het ontgronden van het terrein, dat, in verband met door de Duitsers ingebracht puin, ongeschikt is voor landbouwdoeleinden, 1951; 619; 1 pak
          - Stukken betreffende het verplaatsen van bemalingswerktuigen, met kaarten, 1951-1952; 620; 1 omslag
        - Venlo, 2.2.3.2.21
          - Rapport van de Nederlandsche Heidemaatschappij over de grenzen van een mogelijk herstel van de situatie van vóór de vordering, met bijlagen, 1946; 621; 1 omslag
          - Brief van de Genie over de openstelling van drie toegangswegen naar het vliegveld ten behoeve van de toegankelijkheid voor tuinders, 1946; 622; 1 stuk
          - Stukken betreffende het aankopen van en verkopen aan de gemeente Venlo van gronden ten behoeve van de afwikkeling van de herinmeting van het voormalig vliegveld, 1946-1957; 623; 1 pak
          - Overzichtskaarten van het vliegveld, z.d; 624.1-624.2; 1 omslag
            2 kaarten, apart geborgen.
            - blad 1, 624.1
            - blad 2, 624.2
        - Volkel-Uden, 2.2.3.2.22
          - Schade-afhandelingsdossiers, 1942-1961; 625-640; 16 pakken
            - Al - As, 625
            - Ba - Boe, 626
            - Bon - Bou, 627
            - Box - Bra, 628
            - Bro - Di, 629
            - Do - Elb, 630
            - Elz - Hee, 631
            - He - Ho, 632
            - Hu - Jag, 633
            - Jan - Kr, 634
            - Ku - L, 635
            - Ma - Ra, 636
            - Ro - Se, 637
            - Sm - Ven, 638
            - Verb - Vers, 639
            - Verw - W, 640
          - Stukken betreffende het vorderen van gronden voor de aanleg van het vliegveld, 1946-1957; 641-647; 2 pakken en 5 omslagen
            - Vorderingsbescheiden 1946-1957, 641; pak
            - Teruggave van gevorderde grond aan de oorspronkelijke eigenaren 1947-1948, 642
            - Taxatie van gronden en opstallen 1947-1951, 643
            - Schadeloosstelling aan particulieren van gevorderde gronden en opstallen 1947-1954, 644
            - Uittreksels van kadastrale plans 1948-1951, 645.1-645.51; pak
              51 kaarten, apart geborgen.
              - blad 1, 645.1
              - blad 2, 645.2
              - blad 3, 645.3
              - blad 4, 645.4
              - blad 5, 645.5
              - blad 6, 645.6
              - blad 7, 645.7
              - blad 8, 645.8
              - blad 9, 645.9
              - blad 10, 645.10
              - blad 11, 645.11
              - blad 12, 645.12
              - blad 13, 645.13
              - blad 14, 645.14
              - blad 15, 645.15
              - blad 16, 645.16
              - blad 17, 645.17
              - blad 18, 645.18
              - blad 19, 645.19
              - blad 20, 645.20
              - blad 21, 645.21
              - blad 22, 645.22
              - blad 23, 645.23
              - blad 24, 645.24
              - blad 25, 645.25
              - blad 26, 645.26
              - blad 27, 645.27
              - blad 28, 645.28
              - blad 29, 645.29
              - blad 30, 645.30
              - blad 31, 645.31
              - blad 32, 645.32
              - blad 33, 645.33
              - blad 34, 645.34
              - blad 35, 645.35
              - blad 36, 645.36
              - blad 37, 645.37
              - blad 38, 645.38
              - blad 39, 645.39
              - blad 40, 645.40
              - blad 41, 645.41
              - blad 42, 645.42
              - blad 43, 645.43
              - blad 44, 645.44
              - blad 45, 645.45
              - blad 46, 645.46
              - blad 47, 645.47
              - blad 48, 645.48
              - blad 49, 645.49
              - blad 50, 645.50
              - blad 51, 645.51
            - Kadastrale gegevens van percelen op en rond het vliegveld 1948-1954, 646
            - Het vorderen van grond vanwege de uitbreiding van het vliegveld 1950-1957, 647
          - Stukken betreffende het ontwikkelen van een verkavelingsplan van de randgebieden van het vliegveld, met foto's, 1947-1949; 648; 1 omslag
          - Stukken betreffende het in gebruikgeven van het vliegveldterrein aan het Bureau Aanleg, Beheer en Onderhoud van Vliegvelden (BABOV), 1947-1958; 649; 1 omslag
          - Stukken betreffende verpachtingen op en rondom het vliegveldterrein, 1947-1959; 650-653; 2 pakken en 2 omslagen
            - Verpachtingen binnen militaire grenzen 1948-1951, 650
            - Langjarige verpachtingen 1951-1959, 651
            - 1947-1949, 652; pak
            - 1950-1955, 653; pak
          - Stukken betreffende de verkoop van grond op en rondom het vliegveld aan het Bureau Aanleg, Beheer en Onderhoud van Vliegvelden (BABOV), 1948-1957; 654; 1 omslag
          - Stukken betreffende vaststelling van het wegenplan op en rondom het vliegveldterrein, 1948-1960; 655; 1 pak
          - Stukken betreffende het vestigen van servituten ten aan zien van het vliegveldterrein, 1949-1956; 656; 1 pak
          - Stukken betreffende de verkoop van grond aan de "De Peelgemeenschap", 1951-1955; 657; 1 omslag
        - Welschap, 2.2.3.2.23
          - Schade-afhandelingsdossiers, 1943-1968; 658-661; 4 pakken
            - B - Co, 658
              Openbaarheid beperkt tot 1 januari 2044
            - Cu - Ker, 659
            - Kes - Sn, 660
            - St - W, 661
          - Stukken betreffende het vorderen van grond voor de aanleg van het vliegveld, 1947-1962; 662-665; 1 pak en 3 omslagen
            - Uitvoering van de vordering in eigendom van percelen en opstallen rondom het vliegveld 1947-1950, 662
            - Het schadeloosstellen van particulieren voor gevorderde gronden 1949-1960, 663; pak
            - Kadastrale gegevens van percelen rondom het vliegveld 1949-1962, 664
            - Voorbereiding van overdracht van grond aan het Bureau Aanleg, Beheer en Onderhoud van Vliegvelden (BABOV) voor de aanleg van een verbindingsweg met het vliegveld 1954-1956, 665
          - Stukken betreffende het bestellen van kaartmateriaal van het vliegveld via de Nederlandse Heidemaatschappij, 1948-1949; 666; 1 omslag
          - Stukken betreffende de financiële afrekening met de Rijksluchtvaartdienst inzake werkzaamheden aan het vliegveld, 1948-1953; 667; 1 omslag
          - Verpachting van gronden binnen de militaire grenzen, 1948-1958; 668-671; 4 omslagen
            - Jachtverpachtingen 1948-1951, 668
            - 1949-1955, 669
            - 1950-1956, 670
            - 1957-1958, 671
          - Stukken betreffende het behandelen van aanvragen tot het verlenen van toestemming voor het oprichten van opstallen op en rondom het vliegveldterrein, 1948-1962; 672; 1 pak
          - Stukken betreffende de totstandkoming van de ruilverkaveling van gronden op en rondom het vliegveld, 1948-1968; 673-675; 1 pak en 2 omslagen